---
title: "Teil 3"
author: "Rebecca Karwen"
subtitle: Exploratory Data Analysis
output:
  pdf_document:
    toc: yes
  html_document:
    toc: yes
    df_print: paged
  word_document:
    toc: yes
---

```{r setup, include=FALSE}
knitr::opts_chunk$set(echo = TRUE)
```

```{r initdata, message=FALSE, warning=FALSE, include=FALSE}
library("readr")
library("dplyr")
library("tidyr")
library("knitr")
library("ggplot2")
library("onewaytests")
library("car")
library("kableExtra")

```
\newpage
# Aufgabenstellung

Die ISDL-BikeShare AG bietet seit 2019 einen Fahrradverleih an. Hier können Nutzer über eine mobile App ein Fahrrad an einem bestimmten Ort ausleihen und an einem anderen Ort zurückgeben. Zunächst werden die Daten geladen.

```{r Import data, include=FALSE}

bike_sharing_data <- read_csv2("03_Exploratory-Data-Analysis_bikeDataSet.csv",
                              col_types = cols(date = col_date(format = "%d.%m.%Y")), na = "NA")



```

# 1 Überblick über die Daten

## Attributnamen sowie die zugehörigen Datentypen
Zunächst schauen wir uns die generelle Struktur des Datensets und die Attribute mit ihrem jeweiligem Datentyp an.

Anzahl an Attributen: `r ncol(bike_sharing_data)`  
Anzahl an Beobachtungen im Datenset: `r nrow(bike_sharing_data)`

```{r, echo = FALSE}

description <- data.frame(AttributeNames = names(bike_sharing_data), Datatype = sapply(bike_sharing_data, class),   
                          Description = 
                            c("id" , 
                              "date", 
                              "season", 
                              "year", 
                              "month", 
                              "hour", 
                              "holiday", 
                              "weekday", 
                              "workingday", 
                              "weatherCond", 
                              "tempC", 
                              "perceivedTempC", 
                              "humidity", 
                              "windspeed", 
                              "rentals"))
as_tibble(description)

```
## Bestimmung des Skalenniveaus

id :  Nominalskala

season: Nominalskala
Nominalskala, da Jahreszeiten diskrete Einheiten darstellen, keinen quantitativen Wert und keine Reihenfolge haben.

date: Intervalskala 
year: Intervalskala
month: Intervalskala
Alle 3 Attribute gehören zur Intervalskala, da die Abstände zwischen den Werten gleich sind, es keinen Nullpunkt gibt und es nicht möglich ist, die Werte zu multiplizieren, teilen oder Verhältnisse zu berechnen.
                
weekday: Nominalskala
Der Wochentag gehört zur Nominalskala, da er eine diskrete Einheit darstellt. Die Wochentage haben zudem keinen quantitativen Wert.

workingday: Nominalskala
Ob ein Wochentag ein Werktag ist oder nicht stellt eine diskete Einheit da, hat aber kein Reihenfolge, deswegen die Nominalskala.

weatherCond: Ordinalskala
Die Wetterbedingungen stellen diskrete geordnete Einheiten da.

tempC: Intervalskala
perceivedTempC: Intervalskala
Beide Temperaturen gehören zur Intervallskala, da sie konstante Abstände und keinen natürlichen Nullpunkt haben.

humidity: Verhältnisskala, da ein Nullpunkt existiert.

windspeed: Verhältnisskala
Windgeschwindigkeit wird der Verhältnisskala zugeordnet, da sie einen Nullpunkt und eine Ordnung mit gleichen Abständen hat.

rentals: Verhältnisskala
Die verliehenen Fahrräder gehören zur Verhältnisskala, da es einen Nullpunkt gibt und man damit Häufigkeit berechnen kann.
               
## Data Cleaning

Bevor die Daten analysiert werden, bereiten wir sie noch für die weitere Verarbeitung vor. Dafür schauen wir zunächst wo es NA Werte gibt. In unserem Datenset sind davon keine vorhanden.

```{r}

colSums(is.na(bike_sharing_data))

```
## Suche nach empty Strings oder unmöglichen Daten



```{r warning=FALSE}


## Überprüfen auf Feiertag höher als 1
no_holiday <- bike_sharing_data %>%
  filter(holiday > 1)

## Überprüfen auf leere Datumsfelder
observationsEmptyDate <- bike_sharing_data %>%
  filter(date == "") %>%
  count()
##keins gefunden

## Überprüfen auf leere Jahreszeit
observationsEmptySeason <- bike_sharing_data %>%
  filter(season == "") %>%
  count()

## Überprüfen auf leeres Jahr
observationsEmptyYear <- bike_sharing_data %>%
  filter(year == "") %>%
  count()

## Überprüfen auf Jahr größergleich 2
observationsHighYear <- bike_sharing_data %>%
  filter(year >= 2) %>%
  count()

## Überprüfen auf Monat höher als 12
observationsHighMonth <- bike_sharing_data %>%
  filter(month > 12) %>%
  count()

## Überprüfen auf  Weekday höher als 7
observationsWeekday <- bike_sharing_data %>%
  filter(weekday > 7) %>%
  count()


## Überprüfen auf  WeatherCond höher als 4
observationsWeatherCond <- bike_sharing_data %>%
  filter(year > 4) %>%
  count()

## Überprüfung auf zu hohe Werte an windspeed
observationsWindspeed  <- slice_max(bike_sharing_data, bike_sharing_data$windspeed, n = 10)
## Muss angepasst werden

## Überprüfen auf Duplicate
dups <- sum(duplicated(bike_sharing_data))
#keine wurden gefunden

## Überprüfung auf zu hohe Anzahl an vermieteten Fahrrädern
slice_max(bike_sharing_data, bike_sharing_data$rentals, n = 10)
## Zwischen 977 und 943 wirkt für gutes Wetter angebracht
```

Sicherstellen, dass die Daten die richtigen Bezeichnungen haben

```{r}

bike_sharing_data <- bike_sharing_data %>%
  mutate(humidity = as.numeric(humidity),
         perceivedTempC = perceivedTempC / 10000,
         windspeed = windspeed / 10000,
         tempC= as.numeric(tempC),
         month = as.factor(month))


bike_sharing_data$season <- factor(bike_sharing_data$season,
                            levels = c(1,2,3,4),
                            labels = c("Winter", "Frühling", "Sommer", "Herbst"))

bike_sharing_data$weatherCond <-ordered(bike_sharing_data$weatherCond,
                                        levels = c(1,2,3,4),
                                        labels = c("klar bis teilweise bewölkt", "Nebel oder bewölktes Wetter", "Leichter Regen oder Schnee", "Starkregen und Gewitter oder Schnee und Nebelbildung"))

```
\newpage
# 2 Verteilungen

## 2.1. Visualisierung der Verteilung der Wetterbedingungen

Um die Verteilung der Wetterbedingungen zu visualisieren, eignet sich ein Balkendiagramm sehr gut. Dieses zeigt auf der x Achse die verschiedenen Wetterbedingungen an und auf der y Achse wie häufig diese vorkommen.

```{r}
bike_sharing_data_weatherCond <- bike_sharing_data %>%
  count(weatherCond)
  
ggplot(bike_sharing_data, aes(x =weatherCond, fill=weatherCond)) +
  geom_bar() +
  scale_fill_brewer(palette = "Set1") +
  labs(title = "Verteilung der Wetterbedingungen", x = "Wetterbedingung", y= "Anzahl")+
  theme(axis.text.x = element_text(angle = 45, hjust = 1))
    
```

## 2.2. Visualisierung der Beziehung zwischen der Jahreszeit (season) und der Anzahl der verliehenen Fahrräder (rentals) abhängig von den Wetterbedingungen (weatherCond)

Um die Beziehung zwischen Jahreszeit und Anzahl der verliehenen Fahrräder darzustellen, eignet sich am besten ein Boxplot, bei dem die verliehenen Fahrräder mit jeweils einem Diagramm für die jeweilige Jahreszeit dargestellt werden.

```{r}
ggplot(bike_sharing_data, aes(x=weatherCond, y=rentals, fill= weatherCond)) +
  geom_boxplot() +
  facet_wrap(~season)+
  theme(axis.title.x=element_blank(),
        axis.text.x=element_blank(),
        axis.ticks.x=element_blank()) +
  ggtitle("Beziehung zwischen der Jahreszeit und den verliehenen Fahrrädern abhängig von den Wetterbedingungen")

```
## 2.3 Visualisierung der durchschnittliche Luftfeuchtigkeit (humidity) der gesamten Zeit in Abhängigkeit vom Monat (month)


```{r}
bike_sharing_data %>%
  group_by(month) %>%
  summarize(meanHumidity = mean(humidity)) %>%
  ggplot(aes(x=month, y= meanHumidity)) +
  geom_point() +
  labs(title = "Durchschnittliche Luftfeuchtigkeit in Abhängigkeit vom Monat", x= "Monat", y= "Durchschnittliche Luftfeuchtigkeit" )
    
```

Die durchschnittliche Luftfeuchtigkeit war am höchsten im Mai, September und Oktober.

\newpage
# 3 Themenbereich T-Tests

## 3.1. Ist die durchschnittliche Anzahl an vermieteten Fahrrädern an nicht-Werktagen anders als an Werktagen? Stellen Sie eine ungerichtete Hypothese auf.

HO: Die durchschnittliche Anzahl an vermietet Fahrrädern ist an nicht-Werktagen genauso wie an Werktagen
H1: Die durchschnittliche Anzahl an vermieteten Fahrrädern ist an nicht-Werktagen anders als an Werktagen

Dafür wird zunächst ein Datenset mit den Werktagen und eins mit nicht-Werktagen erstellt.

```{r}
bike_sharing_data %>%
  group_by(workingday) %>%
  summarize(meanRentals = mean(rentals),
            medianRentals = median(rentals),
            sd = sd(rentals)) %>%
  arrange(desc(meanRentals))


working_day <- bike_sharing_data %>%
  filter(workingday == 1)

not_working_day <- bike_sharing_data %>%
  filter(workingday == 0)
    
```

### Vorbedingungen für den t-test

``` {r}
#1. Annahme, dass die Daten normalverteilt sind aufgrund des großen Datensets
#2. Vor dem T-Test Überprüfung der Homogenität der Varianz

leveneTest_data <- bike_sharing_data %>%
  mutate(WorkingDayYes = ifelse(workingday == 1,1,0))

leveneTest(leveneTest_data$rentals, leveneTest_data$WorkingDayYes)

## Levene-Test for homogeneity of variance across groups
### H0 for Levene-Test: There is homogeneity of variance for both groups ("both groups have similar variance")
### H1 for Levene-Test: There is no homogeneity of variance for both groups ("both groups have different variance")

```
H0 wird akzeptiert, da der Levene-Test zeigt, dass Varianz der Homogenität besteht. Deshalb wird der normale t-test angewandt.

### T-Test


```{r}
t.test(working_day$rentals, not_working_day$rentals, conf.level = 0.95, var.equal = TRUE)

```
P ist kleiner als 0.05 , d.h. es gibt einen Unterschied der durchschnittlichen Anzahl an vermieteten Fahrrädern an nicht-Werktagen bzw. Werktagen. H0 wird also verworfen und H1 akzeptiert.

##  3.2. Ist die durchschnittliche Anzahl an vermieteten Fahrrädern im Jahr 2020 höher als im Jahr 2019? Stellen Sie eine gerichtete Hypothese auf.

H0: Die durchschnittliche Anzahl an vermieteten Fahrrädern war 2019 nicht höher als 2020
H1: Die durchschnittliche Anzahl an vermieteten Fahrrädern war 2019 höher als 2020

Dafür wird zunächst ein Datenset mit den Daten aus 2019 (Year 0) und ein Datenset mit den Daten aus 2020 (Year 1) erstellt.
```{r}
bike_sharing_data %>%
  group_by(year) %>%
  summarize(meanRentals = mean(rentals),
            medianRentals = median(rentals),
            sd = sd(rentals)) %>%
  arrange(desc(meanRentals))


year_2020 <- bike_sharing_data %>%
  filter(year == 1)

year_2019 <- bike_sharing_data %>%
  filter(year == 0)

```


``` {r}
#1. Annahme, dass die Daten normalverteilt sind aufgrund des großen Datensets
#2. Vor dem T-Test Überprüfung der Homogenität der Varianz

leveneTest_data_2 <- bike_sharing_data %>%
  mutate(Year2020Yes = ifelse(year == 1,1,0))

leveneTest(leveneTest_data_2$rentals, leveneTest_data_2$Year2020Yes)

## Levene-Test for homogeneity of variance across groups
### H0 for Levene-Test: There is homogeneity of variance for both groups ("both groups have similar variance")
### H1 for Levene-Test: There is no homogeneity of variance for both groups ("both groups have different variance")

```
H0 wird verworfen, da der Levene-Test zeigt, dass keine Varianz der Homogenität besteht. Deshalb wird der Welch t-test angewandt.

### T-Test


```{r}
t.test(year_2019$rentals, year_2020$rentals, var.equal = TRUE,  conf.level = 0.95)

```
P ist kleiner als 0.05, deshalb wird H0 verworfen und H1 akzeptiert. Das bedeutet es wurden durchschnittlich mehr Fahrräder in 2020 als in 2019 vermietet.

\newpage

# 4. ANOVA

## Unterscheiden sich die Anzahl der vermieteten Fahrränder abhängig von der Jahreszeit? Wenn ja, wie genau? Interpretieren Sie Ihr Ergebnis.

Zunächst stellen werden die Daten graphisch dar, um einen besseren Überblick zu bekommen.

```{r}

ggplot(bike_sharing_data, aes(x=season, y=rentals)) +
  geom_boxplot() +
  labs(title = "Verteilung der vermieteten Fahrräder nach Jahreszeit", x= "Jahreszeit", y = "Anzahl an Vermietungen")

```
Es scheint, dass mehr Fahrräder im Frühling und Sommer verliehen werden als im Winter und etwas mehr als im Herbst.

Danach werden die Hypothesen aufgestellt.

H0: Die Anzahl der vermieteten Fahrräder ist nicht abhängig von der Jahreszeit
H1: Die Anzahl der vermieteten Fahrräder ist abhängig von der Jahreszeit

Zunächst erstellen wir für jede Jahreszeit einen Datensatz.

Dann führen wir den Levene Test durch der die Vorbedingung für die ANOVA ist.

```{r}
## Levene-Test for homogeneity of variance across groups
### H0 for Levene-Test: There is homogeneity of variance for all three groups 
### H1 for Levene-Test: There is no homogeneity of variance for both groups 

leveneTest(rentals ~ season, bike_sharing_data)

```
Da p < 0.05 ist, zeigt der Levene-Test, dass keine Homogene Varianz besteht und wir verwerfen deshalb H0. Deshalb wird nachhfolgend der Welch F-Test genutzt. 

```{r}

welch.test(rentals ~ season, data = bike_sharing_data)

```
Wie durch den Welch-F-Test bestimmt, gibt es einen statistisch signifikanten Unterschied zwischen den Gruppen.
Die Nullhypothese wird abgelehnt und H1 akzeptiert.

Es wird sichtbar, dass der Signifikanzwert bei null liegt und somit ein statistisch signifikanter Unterschied in der Anzahl der Rentals in verschiedenen Jahreszeiten besteht.
Um herauszufinden, in welcher Jahreszeit sich die Anzahl der verliehenen Fahrräder unterscheidet, wird der Bonferroni post hoc Test verwendet.

```{r}

pairwise.t.test(bike_sharing_data$rentals, bike_sharing_data$season, p.adjust.method = "bonferroni")

```
Der Bonferroni post hoc Test zeigt, dass sich zwischen Winter, Frühling und Herbst die Anzahl an vermieteten Fahrrädern statistisch signifikant unterscheidet. Zwischen Sommer und Frühling auch, jedoch geringer. Zwischen Sommer und Herbst unterscheidet sich die Anzahl an vermieteten Fahrrädern wieder statistisch signifikant.
Zwischen Frühling und Herbst gibt es keinen statistisch signifikanten Unterschied (p >= 0.072).

### Interpretation

Im Frühling und Herbst werden gleich viele Fahrräder verliehen, jedoch mehr Fahrräder als im Winter und etwas mehr als im Sommer. 
